fi: Messinginkillotusliinan hankausaste: Hankaava; Mikrohankaava (kyllästetty yhdisteellä); Miedosti hankaava; Hankaamaton; Tuntematon; Muu
sl-SI: Stopnja abrazivnosti polirne krpe za trobila: Abrazivno; Mikro-abrazivno (impregnirano s pasto); Blago abrazivno; Neabrazivno; Neznano; Drugo
nb: Slitestyrkenivå for poleringsklut i messing: Slipende; Mikroslipende (impregnert med poleringsmiddel); Mildt slipende; Ikke-slipende; Ukjent; Annet
vi: Độ mài mòn của vải đánh bóng đồng thau: Nhám; Vi mài mòn (tẩm hợp chất); Mài mòn nhẹ; Không mài mòn; Không xác định; Khác
pl: Poziom ścieralności ściereczki do polerowania instrumentów dętych blaszanych: Ścierna; Mikrościerna (nasączona pastą); Lekko ścierna; Nieścierna; Nieznana; Inna
it: Livello di abrasività del panno per lucidare l'ottone: Abrasivo; Micro-abrasivo (impregnato di pasta); Leggermente abrasivo; Non abrasivo; Sconosciuto; Altro
hr-HR: Razina abrazivnosti krpe za poliranje mesinga: Abrazivno; Mikroabrazivno (impregnirano pastom); Blago abrazivno; Neabrazivno; Nepoznato; Ostalo
bg-BG: Ниво на абразивност на кърпата за полиране на месинг: Абразивна; Микроабразивна (импрегнирана с паста); Леко абразивна; Неабразивна; Неизвестна; Друго
hu: Rézfúvós polírozókendő dörzshatásának szintje: Koptató; Mikroabrazív (pasztával átitatott); Enyhén koptató; Nem koptató; Ismeretlen; Egyéb
da: Abrasivitetsniveau for pudseklud til messing: Slibende; Mikroslibende (imprægneret med slibemiddel); Let slibende; Ikke-slibende; Ukendt; Andet
pt-PT: Nível de abrasividade do pano de polimento em latão: Abrasivo; Microabrasivo (impregnado com composto); Ligeiramente abrasivo; Não abrasivo; Desconhecido; Outro
ru: Уровень абразивности полировочной ткани для латуни: Абразивная; Микроабразивная (пропитанная составом); Мягкоабразивная; Неабразивная; Неизвестно; Другая
zh-CN: 铜管抛光布研磨等级: 粗磨; 微磨（浸渍研磨剂）; 轻度研磨; 无研磨; 未知; 其他
cs: Stupeň abrazivnosti lešticího hadříku na mosaz: Abrazivní; Mikroabrazivní (impregnované směsí); Mírně abrazivní; Neabrazivní; Neznámé; Jiné
sv: Slitstyrka för mässingspolerduk: Slipande; Mikroslipande (impregnerad med polermedel); Milt slipande; Icke-slipande; Okänd; Övrigt
pt-BR: Nível de abrasividade do pano de polimento de metal: Abrasivo; Microabrasivo (impregnado com composto); Levemente abrasivo; Não abrasivo; Desconhecido; Outros
sk-SK: Úroveň abrazivity leštiacej handričky na mosadz: Abrazívna; Mikroabrazívna (impregnovaná zmesou); Mierne abrazívna; Neabrazívna; Neznáma; Iné
lt-LT: Varinių pučiamųjų instrumentų poliravimo šluostės abrazyvumo lygis: Abrazyvinis; Mikroabrazyvinis (impregnuotas mišiniu); Šiek tiek abrazyvinis; Neabrazyvinis; Nežinoma; Kita
el: Επίπεδο λειαντικότητας του πανιού γυαλίσματος για χάλκινα όργανα: Λειαντικό; Μικρολειαντικό (εμποτισμένο με μείγμα); Ήπια λειαντικό; Μη λειαντικό; Άγνωστο; Άλλο
zh-TW: 銅管擦拭布研磨等級: 具研磨性; 微研磨性 (含研磨劑); 輕度研磨性; 無研磨性; 未知; 其他
nl: Koperpoetsdoek abrasiviteitsniveau: Schurend; Micro-schurend (geïmpregneerd met polijstmiddel); Licht schurend; Niet-schurend; Onbekend; Overig
tr: Pirinç parlatma bezi aşındırıcılık seviyesi: Aşındırıcı; Mikro aşındırıcı (bileşik emdirilmiş); Hafif aşındırıcı; Aşındırıcı içermeyen; Bilinmiyor; Diğer
ro-RO: Nivelul de abrazivitate al pânzei de lustruit alamă: Abraziv; Micro-abraziv (impregnat cu compus); Ușor abraziv; Neabraziv; Necunoscut; Altele
fr: Niveau d’abrasivité du chiffon de polissage pour laiton: Abrasif; Micro-abrasif (imprégné de composé); Légèrement abrasif; Non abrasif; Inconnu; Autre
en: Brass polishing cloth abrasiveness level: Abrasive; Micro-abrasive (compound impregnated); Mildly abrasive; Non-abrasive; Unknown; Other
th: ระดับความหยาบของผ้าขัดทองเหลือง: ผสมผงขัด; ผสมผงขัดขนาดไมโคร (ชุบสารขัด); ผสมผงขัดแบบอ่อน; ไม่ผสมผงขัด; ไม่ทราบ; อื่นๆ
ko: 황동 광택용 천 연마력 등급: 연마성; 미세 연마성(컴파운드 함침); 약한 연마성; 비연마성; 알 수 없음; 기타
de: Schleifgrad des Poliertuchs für Messing: Abrasiv; Mikroabrasiv (mit Paste imprägniert); Leicht abrasiv; Nicht abrasiv; Unbekannt; Sonstiges
ja: 真鍮磨き布の研磨レベル: 研磨剤入り; マイクロ研磨剤入り (コンパウンド含浸); 弱研磨剤入り; 研磨剤なし; 不明; その他
es: Nivel de abrasividad del paño para pulido de instrumentos de metal: Abrasivo; Microabrasivo (impregnado con compuesto); Ligeramente abrasivo; No abrasivo; Desconocido; Otro